臺灣高等法院刑事裁定　　　　　　　　 96年度毒抗字第135號
抗　告　人
即　被　告　甲○○
上列抗告人因毒品危害防制條例案件，不服臺灣桃園地方法院96
年度毒聲字第356號，民國96年3月29日裁定（聲請案號：臺灣桃
園地方法院檢察署96年度毒偵字第878 號），提起抗告，本院裁
定如下：
    主  文
抗告駁回。
    理  由
一、原裁定意旨略以：按MDMA為毒品危害防制條例第2條第2項第
    2 款所列之第二級毒品；又犯該條例第10條之施用第二級毒
    品罪者，檢察官應聲請法院裁定，令被告入勒戒處所觀察、
    勒戒，毒品危害防制條例第20條第1 項、觀察勒戒處分執行
    條例第3條第1項定有明文。經查被告於警詢及檢察官偵查時
    坦承有施用MDMA犯行，且被告為警查獲後於民國95年11月1
    日所採尿液，經送臺灣檢驗科技股份有限公司以GC/MS 氣相
    析質譜分析法檢驗結果，前開尿液確有MDMA反應一情，有上
    開單位出具之濫用藥物檢驗報告1 紙附卷可稽，是被告自白
    核與事實相符，堪信為真實。聲請人所請，經核屬實，應予
    准許。爰依毒品危害防制條例第20條第1 項、觀察勒戒處分
    執行條例第3 條第1 項裁定送勒戒處所觀察、勒戒等語。
二、本件抗告意旨略以：本人於當時因心情低落，恰巧碰到久未
    聯絡之友人與其閒聊之間，友人拿出一句細粉末與幾顆藥九
    對我說服用後心情會變好，我雖存疑這些藥物，而朋友也有
    告知為興奮劑安眠藥一類之物品，而本人當時處於傷心與絕
    望的邊緣，並無考慮許多服用後離開突感覺身體不適在路旁
    休息經臨檢才知誤觸法條，實屬不知情的情況下。本人因精
    神感官方面之間題，經省立桃園醫院開具FM2 之類藥物，在
    此事件之後本人也定期回診，且當日在拘留室的情景實讓本
    人覺得羞愧，亦瞭解毒品害人之處，本人並非長期吸食毒品
    者，而是在不知情的情況下誤觸法條，亦以讓本人深感自責
    與羞愧，且無再度再服用任何非法之藥品，唯懇請法官念在
    情理法之下接受本人之陳述，本人更願意再接受一次檢驗證
    實本人並非為慣性吸食者，且本人服用之FM2 似是否會影響
    當初檢驗報告，本人亦有疑慮，亦或者檢驗過程有其他不明
    之因素而影響到檢驗結果，對於判決結果勒戒本人已無再服
    用任何違法之藥品，且非上癮者，而在無知之下之行為亦受
    到道德良心上最嚴重之譴責，於法也繳交罰款，在此懇請法
    官再度再度開庭檢驗一次以茲公正云云。
三、本院查：按違反毒品危害防制條例第10條之罪者，檢察官應
    聲請法院裁定，令被告入勒戒處所觀察、勒戒，其期間不得
    逾2月，同條例第20條第1項定有明文。「尿液毒品檢驗」係
    使用氣相層析質譜儀分析法（GC/MS）， 作藥物及其代謝產
    物之定性及定量分析，幾乎不會有偽陽性反應產生，且屬目
    前最具公信力的檢驗方法，此有台灣檢驗科技股份有限公司
    民國95年11月28日之濫用藥物尿液檢驗報告可稽，是依此檢
    驗方式所檢出之結果，抗告人既呈MDMA陽性反應，又自承確
    有於上揭採尿時間之前4 日內施用MDMA之犯行。抗告人雖提
    出省立桃園醫院出具之診斷證明書說明有服用其他藥物，惟
    縱認抗告人主觀上有悔意、客觀上有情緒不佳而服用其他藥
    物，然抗告人自承受朋友引誘而施用毒品MDMA等情，核與上
    開濫用藥物尿液檢驗報告結果相符，是抗告人確有施用毒品
    事實，原審依毒品危害防制條例第20條第1 項、觀察勒戒處
    分執行條例第3條第1項，裁定抗告人應送觀察勒戒，經核並
    無不合。抗告人提起本件抗告，為無理由，應予駁回。
四、據上論結，應依刑事訴訟法第412條，裁定如主文。
中　　華　　民　　國　　96　　年　　5 　　月　　1 　　日
　　　　　　          刑事第八庭審判長法　官  鄭文肅
      　　　　　　　  　　　　　　　　法  官  蔡光治
　　　      　　　　　  　　　　　　　法  官  陳貽男
以上正本證明與原本無異。
不得抗告。
                                      書記官  王泰元
中　　華　　民　　國　　96　　年　　5 　　月　　1 　　日
